# 设备未到票已到财务处理

提问人：の ′ 誹喌難怋 时间：2019-11-07 06:30:17
陈老师，请教下，企业和供应商签订设备采购协议，签订后收到供应商开具的合同款 40% 的发票，设备款未支付，请教下企业收到设备款发票时是否应该做账，若做账是借：在建工程 贷：应付账款吗？还是借：其他非流动资产 贷：应付账款，感觉设备没收到，只是根据发票做在建工程不合适。

回答人：chenyiwei
这种情况首先要明确的是：企业是否已取得该设备的控制权并享有或承担其所有权上的主要风险和报酬；相应地，是否已存在就该项设备向供应商付款的现时义务。如果尚未取得该设备的控制权并享有或承担其所有权上的主要风险和报酬，款项也未实际支付，则不建议分别就其中的不含税金额同时挂资产和负债；对发票注明的增值税额，如果取得发票时即可抵扣的，可以就该税额借记“应交税费——应交增值税（进项税额）” 并贷记其他应付款，除此之外无需其他处理。